臺灣台中地方法院民事裁定　　　　　　 96年度家聲字第146號
聲　請　人　乙○○
　　　　　　丙○○
相　對　人　甲○○
上當事人間請求撤銷禁治產宣告事件，本院裁定如左：
    主　　文
本院九十三年度禁字第十七號於中華民國九十三年四月十九日宣
告相對人甲○○為禁治產人之裁定撤銷。
訴訟費用由禁治產人負擔。
    事　　實
一、本件聲請意旨略以：相對人（男、民國五十二年六月三十日
    生、身分證統一編號：Ｚ000000000號）為聲請人
    乙○○、丙○○之子，相對人因患有精神分裂症，雖屢經延
    醫診治，均不見起色，已達不能處理自己事務之程度，前經
    鈞院以93年度禁字第17 號裁定相對人為禁治產人，嗣相對
    人已完全康復，有處理自己事務之能力，且可工作謀生，現
    並於維新保全公司擔任保全工作，為此聲請撤銷該禁治產之
    宣告，並提出薪資轉帳存簿影本及薪資單各乙份為證。
二、按禁治產之原因消滅時，應撤銷其宣告。又依民法規定得聲
    請禁治產之人，於禁治產之原因消滅後，得聲請撤銷禁治產
    。民法第14條第2項及民事訴訟法第619條定有明文。經查，
    本件聲請人主張相對人曾因患有精神分裂症，而達不能處理
    自己事務之程度，經本院以93年度禁字第17號裁定相對人為
    禁治產人乙情，此經本院依職權調閱93年度禁字第17號宣告
    禁治產民事聲請卷宗查閱屬實。而本院依民事訴訟法第621
    條準用第602條第1項前段規定，於澄清綜合醫院鑑定人劉金
    明醫師前訊問相對人，諸如其年籍？身份證統一編號？計算
    等問題，相對人均能正確回答。本院審驗相對人之心神狀況
    ，並採用澄清醫院鑑定之意見認：「綜合上述資料，陳員（
    按指相對人甲○○）為一位慢性精神分裂症之患者，陳員意
    識清楚，日常生活可以自理。目前無明顯精神症狀之干擾，
    且無認知功能之障礙。目前陳員之精神狀態未受精神症狀影
    響，其精神狀態屬一般正常之程度。」此有該院鑑定書乙份
    在卷可憑。綜上各情，參互以觀，本院認相對人雖曾因患有
    精神分裂症，而達不能處理自己事務之程度，惟目前意識清
    楚，日常生活可以自理，無明顯精神症狀之干擾及認知功能
    之障礙，其工作能力亦已恢復。是相對人自我照顧能力已恢
    復，且毋庸由家人協助及照顧其生活，其社會職業功能無明
    顯障礙，對週遭事務及財物亦能自行處理，已無需家屬照顧
    及保護，據此，揆之上開法文規定，爰裁定如主文第一項所
    示。
三、依民事訴訟法第622條第1項裁定如主文。
中　　華　　民　　國　　96　　年　　7 　　月　　26　　日
                  家事法庭      法　官　楊熾光
以上正本係原本作成
如對本裁定抗告須於裁定送達後10日內向本院提出抗告狀。
中　　華　　民　　國　　96　　年　　7 　　月　　26　　日
                                書記官
